臺灣新北地方法院民事判決
111年度訴字第1464號
原      告  林盈伶  
訴訟代理人  呂秋𧽚律師
複代理人    蕭維冠律師
            陳建宇律師
            彭繹豪律師
被      告  蔡郁璿  
訴訟代理人  沈靖家律師
            樓至偉律師
上列當事人間請求侵權行為損害賠償事件，經本院於民國111年9
月22日言詞辯論終結，判決如下：
    主  文
原告之訴及假執行之聲請均駁回。
訴訟費用由原告負擔。
    事實及理由
一、原告起訴主張：
  ㈠原告與訴外人許哲瑋於民國105年結婚，被告為許哲瑋之前女
    友，被告於原告與許哲瑋結婚後仍持續與許哲瑋保持聯繫，
    原告再三向許哲瑋表示不妥，許哲瑋與被告依舊故我，被告
    並將原告之電話、臉書、IG等通訊方式封鎖。原告於108年6
    月20日發現許哲瑋之手機竟有與被告之視訊通話，檢視後發
    現，為被告全裸洗澡與許哲瑋對話聊天之紀錄，被告毫不掩
    飾展露其身材予許哲瑋觀覽，原告得知此事非常震驚，於同
    年月21日凌晨以許哲瑋之手機撥打予被告，然被告聽到是原
    告聲音立即掛斷。原告僅能辦理新的IG帳號，且至被告之IG
    以訊息要求被告說明，被告卻於事隔多日後，才以IG簡訊對
    原告表示道歉，原告沉澱過後，發現被告仍在這2年期間持
    續與許哲瑋聯繫，迫於無奈下，僅能向被告提起損害賠償訴
    訟。被告前開與許哲瑋視訊通話之行為，以及經原告警告後
    ，仍持續與許哲瑋聯繫，侵害原告配偶之法益應屬重大，且
    顯然與我國國民一般道德觀念相違，堪認屬背於善良風俗之
    風法，侵害原告之配偶法益，應依民法第184條第1項前段、
    後段及第195條第1項前中段規定對原告負賠償責任，爰請求
    被告應給付原告新臺幣（下同）100萬元等語。
  ㈡並聲明：⒈被告應給付原告100萬元，及自起訴狀繕本送達起
    至清償日止，按週年利率5%計算之利息。⒉願供擔保，請准
    宣告假執行。
二、被告則以：
  ㈠原告提出之視訊對話截圖顯然為許哲瑋私自截圖保留，被告
    並未同意，許哲瑋之行為顯然觸犯刑法第315條之1第2款。
    又現今社會伴隨科科發展迅速，智慧型手機具有儲存大量私
    人檔案之功能，已屬高度隱私之物品，由手機之所有人排他
    支配使用，故原告檢視並取得前開截圖，顯然為侵害許哲瑋
    之隱私權而獲取之成果，原告以不法方式取得之證據應不具
    有證據能力。退步言之，縱認前開截圖具有證據能力，然被
    告早在IG回應原告「當天我是喝醉斷片的狀態，隔天才發現
    許哲瑋有打給我，但我完全是沒印象」，被告並無清楚認知
    是許哲瑋打電話來，故被告並無侵害原告配偶權之主觀上故
    意、過失，事實上，被告搬去澳洲後，因國外飲酒風氣盛行
    ，被告便有喝酒聊天之習慣，許哲瑋打給被告當日，被告因
    酒後意識不清，打算梳洗後直接就寢，梳洗過程中僅認知到
    是通訊軟體上的朋友來電，便隨手按下接聽鍵，被告並無進
    一步認知到來電者為許哲瑋，故被告必須先清楚瞭解來電者
    具體為何人，才能進一步連結到該人之人別資訊、有無婚姻
    關係，進而才有侵害配偶權之認知與意欲，被告並無侵害原
    告配偶權之故意或過失。原告除前開截圖外，亦無提出其他
    有關被告侵害配偶權之具體證據，故原告之主張無理由等語
    ，資為抗辯。
  ㈡並聲明：⒈如主文第1項所示。⒉如受不利判決，願供擔保免為
    假執行。
三、本院之判斷：
    原告主張被告為許哲瑋之前女友，明知許哲瑋已與原告結婚
    ，仍持續與許哲瑋聯繫，並全身赤裸洗澡同時與許哲瑋視訊
    通話，侵害原告之配偶法益重大，應對原告負損害賠償責任
    等語，被告固未否認全裸與許哲瑋視訊通話，然就其有無侵
    害原告之配法益且情節重大，則以前揭情詞置辯。是本件兩
    造爭執所在厥為：㈠原告提出之視訊通話截圖有無證據能力
    ？㈡被告有無侵害原告之配偶法益？經查：
　㈠原告提出之視訊通話截圖係有證據能力：
　⒈按訴訟權之保障與隱私權之保護，兩者有發生衝突可能，如
    因侵害隱私權而取得之證據，或以不法方式取得之證據，法
    院應否以欠缺證據能力，予以排除問題。在民刑事訴訟程序
    應分別看待，持不同之審查標準。民事訴訟程序，對立之兩
    造立於公平地位，於法院面前為權利之主張與防禦，證據之
    取得與提出，並無不對等情事，較無前述因司法權之強大作
    用可能造成之弊端，因此證據能力之審查密度，應採較寬鬆
    態度，非有重大不法情事，否則不應任意以證據能力欠缺為
    由，為證據排除法則之援用。又社會現實情況，妨害他人婚
    姻權益之不法行為，常以隱秘方式為之，並因隱私權受保護
    之故，被害人舉證極度不易。在此前提下，當不法行為人之
    隱私權與被害人之訴訟權發生衝突時，兩者間應為一定程度
    之調整。以侵害隱私權之方式而取得之證據排除方面，即應
    視證據之取得，是否符合比例原則以定（臺灣高等法院103
    年度上易字第1391號判決意旨參照）。
  ⒉原告主張其與許哲瑋為配偶關係，可自行取得許哲瑋之手機
    ，且係為觀看許哲瑋手機內小孩之照片，經許哲瑋同意且告
    知密碼使用後，方發現前開視訊對話截圖等語，雖未舉證以
    實其說，然本院審酌手機雖係個人物品，且通常設有密碼，
    夫妻間因共同生活之故而知悉對方所設定之密碼，乃屬合理
    之事，而原告有意趁許哲瑋未注意之際，或於無意間發現許
    哲瑋手機內之視訊對話截圖，均屬可能，而配偶權之侵害通
    常隱密為之，且男女間親密互動往來亦在私下場合，故若非
    經許哲瑋之同意，原告欲提出有力之證據，實甚為不易，故
    原告取得視訊對話截圖係為達到配偶權遭侵害之損害填補目
    的，所採取之手段係將許哲瑋手機內關於與被告視訊對話之
    截圖單純翻拍，並非以暴力手段取得，亦非複製許哲瑋手機
    內所有檔案資料，更無積極地將許哲瑋手機內已遭刪除之資
    料予以回復之情形，難認原告取得視訊對話截圖違反比例原
    則，而達應予排除證據能力之程度，被告抗辯視訊對話截圖
    係違法取得證據而無證據能力，應非可採。
  ㈡被告並無侵害原告之配偶法益：
  ⒈按因故意或過失，不法侵害他人之權利者，負損害賠償責任
    ；故意以背於善良風俗之方法，加損害於他人者亦同；不法
    侵害他人之身體、健康、名譽、自由、信用、隱私、貞操，
    或不法侵害其他人格法益而情節重大者，被害人雖非財產上
    之損害，亦得請求賠償相當之金額；此項規定，於不法侵害
    他人基於父、母、子、女或配偶關係之身分法益而情節重大
    者，準用之，民法第184條第1項、第195條第1項、第3項分
    別定有明文。又侵害配偶權之行為，並不以配偶之一方與他
    人通姦為限，惟仍須夫妻任一方與他人間存有逾越結交普通
    朋友等一般社交行為之不正常往來關係，且其行為已逾社會
    一般通念所能容忍之範圍，並破壞婚姻共同生活之圓滿安全
    及幸福之程度，始足當之。
  ⒉原告主張被告全身赤裸洗澡與許哲瑋視訊對話，將自己洗澡
    時之裸體供許哲瑋觀覽等語，雖提出視訊對話截圖在卷可稽
    （見本院卷第11頁至第35頁），且自該截圖可見被告神情愉
    悅與許哲瑋對話，期間並有故作皺眉、雙手向鏡頭擺動揮舞
    等表情動作，且毫無對許哲瑋掩飾其裸體之意思，可見被告
    對許哲瑋之熟稔及熱情程度，然前開對話截圖僅有影像，無
    法得知被告與許哲瑋間視訊通話之內容，則以截圖中所呈現
    許哲瑋面帶微笑觀覽被告洗澡過程，而未見許哲瑋對被告有
    何表示愛意等舉動，實無從得知該次視訊對話純係偶發事件
    ，抑或係彼此親密聯繫之呈現，故許哲瑋並未拒絕並加以觀
    覽被告洗澡過程，就已婚人夫之身分而言固有未當，惟許哲
    瑋是否與被告舊情復萌，而與被告重新恢復男女朋友關係，
    方與被告間有此視訊對話，實難以自原告提出之視訊對話截
    圖窺知，自無從僅以該次視訊對話即認被告與許哲瑋存有逾
    越結交普通朋友之不正常往來關係。至於被告抗辯其視訊對
    話當下處於酒醉狀態，不知係許哲瑋撥打之視訊電話云云，
    雖無任何舉證，且與視訊截圖所示被告眼神不時面向視訊鏡
    頭，許哲瑋之影像亦清楚顯示在手機畫面上方，被告甚至有
    吹乾頭髮後一手持手機、一手摀嘴笑之舉動，呈現被告係神
    智清醒狀態下與許哲瑋視訊對話之情形顯有不符，然縱認該
    次視訊對話係被告主動撥打，且有意展露身材予許哲瑋觀覽
    ，充其量僅是被告單方挑逗，許哲瑋被動地接受該次視訊對
    話，亦非可遽認許哲瑋有與被告發展婚外情之意思，故原告
    以該視訊對話截圖主張被告侵害其配偶法益重大，尚無可採
    。
　⒊又原告主張其與許哲瑋結婚後，被告仍與許哲瑋保持聯繫等
    語，惟未具體說明被告與許哲瑋聯繫之情節，則該聯繫是否
    已達侵害原告配偶身分法益且情節重大，即無從為認定。此
    外，原告並未舉證證明被告有侵害原告配偶身分法益之事實
    ，故其請求被告應依民法第184條第1項前段、後段及第195
    條第1項、第3項規定賠償其損害100萬元，即屬無據。　
四、綜上所述，原告未能舉證被告有侵害其配偶法益重大之情事
    。從而，原告依侵權行為規定請求被告賠償100萬元及法定
    遲延利息，為無理由，應予駁回。又原告之訴既經駁回，其
    假執行之聲請亦失所附麗，應併予駁回。
五、本件事證已臻明確，兩造其餘之主張、陳述暨攻擊防禦方法
    與證據，經本院斟酌後，認與本件判決結果已不生影響，故
    不一一加予論述，附此敘明。
六、據上論結，原告之訴為無理由，依民事訴訟法第78條，判決
    如主文。
中　　華　　民　　國　　111 　年　　10　　月　　20　　日
                  民事第四庭    法　官　莊佩頴
以上正本係照原本作成
如對本判決上訴，須於判決送達後20日內向本院提出上訴狀。如
委任律師提起上訴者，應一併繳納上訴審裁判費。
中　　華　　民　　國　　111 　年　　10　　月　　20　　日
                            書記官　李瑞芝